【裁判字號】    92,易,539
【裁判日期】    920908
【裁判案由】    賭博
【裁判全文】
臺灣臺南地方法院刑事判決
    公  訴  人  臺灣臺南地方法院檢察署檢察官
    被      告  乙○○
    選任辯護人  蕭麗琍
                郭玉山
右列被告因賭博案件，經檢察官提起公訴（九十一年度偵字第一三０三五號），本院
判決如左：
    主  文
乙○○無罪。
    理  由
一、公訴意旨略以：被告乙○○為台南縣新化鎮○○路一五八號「騰傑電子遊戲場」
    負責人，於民國九十一年十二月六日十九時四十五分許，在公眾得出入之上址店
    內擺設賭博性電玩「大舞台」等機台，並僱用丙○○（另由本院改依簡易判決處
    刑）負責開分及兌換賭金，該「大舞台」電玩係以新台幣（下同）十元開二分，
    由賭客押注與該機具對玩，如押中則可得倍數不等之分數，不玩時並可將所贏得
    之分數兌換現金，如未押中則分數概歸機具所有。適於上開時、地，有賭客甲○○（另由本院改依簡易判決處刑）於把玩該機台洗分後，至櫃台欲向丙○○兌換
    賭金，為警當場查獲，並扣得賭資五千九百四十元及上開賭博性電玩機具「大舞
    台」一台（含ＩＣ板一塊）。因認被告乙○○涉犯刑法第二百六十六條第一項賭
    博罪云云。
二、按犯罪事實應依證據認定之，無證據不得推定其犯罪事實；又不能證明被告犯罪
    者，應諭知無罪之判決，刑事訴訟法第一百五十四條、第三百零一條第一項分別
    定有規定。又被告之自白為證據之一種，須非出於強暴、脅迫、利誘、詐欺或其
    他不正之方法，且與事實相符者，方得採為證據，故被告雖經自白，仍應調查其
    他必要之證據，以察其與事實是否相符，苟無法證明其與事實相符，根本即失其
    證據之證明力，不得採為判斷事實之根據。再共同被告不利於己之陳述，固得採
    為其他共同被告犯罪之證據，惟此項不利之陳述，須無瑕疵可指，而就其他方面
    調查，又與事實相符，始得採為其他共同被告犯罪事實之認定。最高法院四十六
    年台上字第八０九號、第四一九號分別著有判例可參。
三、本件公訴人認被告涉有右揭賭博罪嫌，無非以：上開犯罪事實業據證人即查獲之
    警員林松江、許傳玉於偵查中結證屬實。且同案被告甲○○於警訊時亦已供承：
    因為伊中了九倍的大ＢＡＲ，所以得四千五百分，而該店再贈送一千分，共五千
    五百分，可換取同等分數之新台幣（下同）五百五百元等語。且有同案被告丙○○於現場拍攝之洗分照片一幀附卷可稽。又如非基於被告乙○○之授意，衡情被
    告丙○○僅係該店之員工，要無可能片面同意顧客即被告甲○○以所贏分數兌換
    現金之理。復有賭博性電玩機具「大舞台」一台（含ＩＣ板一塊）、賭資五千九
    百四十元可資佐證為論據。訊據被告吳靄堅決否認犯行，辯稱：址設台南縣新化
    鎮○○路一五八號超商是由丁○○經營，伊是超商之員工，每月以二萬三千元受
    僱，同址「騰傑電子遊戲場」登記伊名下掛名為負責人，實無參與賭博行為，「
    騰傑電子遊戲場」被查獲賭博行為，伊出面頂替等語。經查：
    (一)被告乙○○供稱：證人丁○○在台南縣新化鎮○○路一五八號經營超商及「
        騰傑電子遊戲場」，伊是超商之員工，每月以二萬三千元受僱並掛名「騰傑
        電子遊戲場」負責人，實無參與賭博行為，本件經警查獲時伊才出面頂替等
        語。核與證人丁○○證稱：台南縣新化鎮○○路一五八號房屋，是伊哥哥戊○○承租，由伊經營新化巨星超商店，並且經營「騰傑電子遊戲場」，水電
        費以戊○○銀行帳戶扣款後，戊○○再向伊請款。因被告乙○○是超商員工
        ，每月給乙○○二萬三千元並掛名「騰傑電子遊戲場」負責人，若賭博被查
        獲時，要他（指乙○○）出面認罪等語（見本院卷二第二００至二０一頁）
        。證人戊○○證稱：台南縣新化鎮○○路一五八號房屋，是弟弟丁○○要伊
        出面幫忙承租，由吳芳誠經營超商及兼營電子遊戲場等詞（見本院卷二第二
        ００頁）。核與被告乙○○所辯相符。並有房屋租賃契約書一份在卷可參（
        見本院卷一第一五二至一五五頁）。再「騰傑電子遊戲場」內所使用之電話
        號碼為 (00)0000000號，分據被告乙○○及丙○○供明在卷，而
        該 (00)0000000號電話裝機使用人係證人戊○○，亦由戊○○金
        融帳戶繳納電話費，業據中華電信股份有限公司函明在卷（見本院卷一第四
        十頁、本院卷二第五十九至七十一頁）。則戊○○、丁○○有兄弟親誼關係
        ，由戊○○代為租屋並申用電話供丁○○經營事業，亦符社會常情。另本院
        為本件審理時再發函台南縣警察局新化分局調查，該局於九十二年六月十二
        日再行查獲「騰傑電子遊戲場」有賭博行為，而據該遊戲場所僱用之開分員
        謝梅玉證稱其係於九十二年五月中旬向丁○○應徵上班（見本院卷二第二十
        一頁警訊筆錄）等情。是「騰傑電子遊戲場」之經營者應係丁○○無誤，被
        告乙○○雖掛名登記「騰傑電子遊戲場」負責人，實乃人頭，僅備供日後賭
        博犯行經警查獲時頂替認罪之人可認。
    (二)被告乙○○固分於本院九十二年四月二十九日調查時供認「騰傑電子遊戲場
        」係其所經營，惟否認有何賭博犯行；再於本院九十二年八月十一日調查時
        供認其所經營之「騰傑電子遊戲場」有為賭博行為云云。且同案被告唐情秀
        亦供認伊是受雇被告乙○○云云。惟本院就被告乙○○如何經營「騰傑電子
        遊戲場」之訊問：（何時開始經營？）：九十一年十一月間；（營利事業何
        時申請？）：是會計師幫忙申請的，回去查報；（你是否有在那裡顧店？）
        ：沒有，都是丙○○在僱；（何時僱用丙○○？）：九十一年十月底；（「
        騰傑電子遊戲場」的房屋是否你的？）：租賃的；（屋主何人？）：不知道
        ；（既是負責人，為何不知屋主？）：向己○○盤讓的，他原來在作便利商
        店，賣的東西跟７─１１一樣，而己○○的住址不清楚；（以上見本院卷一
        第一九至二一頁）；（是否認識戊○○？）：認識，戊○○是我的房東，水
        電都是他的名字；（店的經營範圍如何？）：便利商店還有賭博電玩；（便
        利商店賣何物？）：菸酒、飲料、食品、餅乾、牛奶、雜誌等；（如何進貨
        ？）：回去查報等情（見本院卷二第一八一一八二頁）。被告乙○○就台南
        縣新化鎮○○路一五八號新化巨星超商店如何進貨經營並不知情，且對「騰
        傑電子遊戲場」如何申請設立亦不知所以，其為負責人已非無疑。再本院函
        台南縣政府查被告乙○○登記為「騰傑電子遊戲場」負責人，係於九十一年
        十月四日申請設立登記，有台南縣政府九十二年五月八日府經商字第０九二
        ００七三六九七號函送之「騰傑電子遊戲場」之商業登記資料一份可參（見
        本院卷一第一二三至一三四頁），其設立登記之九十一年十月四日與被告乙○○供認之九十一年十一月間開始經營顯有不符。再該商業登記資料前手讓
        渡人載為己○○其人，經本院傳訊證人己○○證稱：伊於九十一年間曾掛名
        為「騰傑電子遊戲場」負責人，但實際負責人不是伊，當初是有一不詳姓名
        之人要伊當人頭，伊每月到便利商店拿五千元等語（見本院卷二第一九九頁
        ）。亦與被告乙○○供認「騰傑電子遊戲場」係向己○○盤讓，己○○原來
        在作便利商店，賣的東西跟７─１１一樣之情節不符。是被告乙○○前之供
        認「騰傑電子遊戲場」係其所經營及同案被告丙○○供陳受僱被告乙○○均
        與事實不符，該自白均無可採，無得為被告乙○○賭博犯行之認定。
     (三)另查獲之警員林松江、許傳玉於偵查中證稱其前往查獲時「騰傑電子遊戲
         場」有賭博行為等情。同案被告甲○○、丙○○本院供承：因為甲○○中
         了九倍的大ＢＡＲ，所以得四千五百分，該店再贈送一千分，共五千五百
         分，可換取同等分數之五百五百元等語。並有丙○○於現場拍攝之洗分照
         片一幀附卷及賭博性電玩機具「大舞台」ＩＣ板一塊、賭資五千九百四十
         元扣案，惟此僅能證明被告甲○○、丙○○在「騰傑電子遊戲場」有賭博
         之犯行。被告乙○○僅係頂替賭博罪之人頭，如前所述，即難率為被告吳
         靄檀有賭博犯行之推論。
四、據上所陳，本件依調查所得證據，經營「騰傑電子遊戲場」賭博犯行者係梁誠發
    ，被告乙○○係屬頂替，尚不足以證明被告乙○○確有公訴人所指之賭博犯行，
    此外復查無其他積極證據足資佐證，揆諸前開說明，犯罪尚屬不能證明，應為無
    罪之諭知。
五、另台灣台南地方法院檢察署九十二年度偵字第五四七一號、第七０五七號、第七
    四五０號併案意旨略以：(1)被告乙○○係址設台南市○○路三０七巷六十九號寶
    貝熊負責人，於九十二年四月間某日起，在上開公眾得出入之超商前擺設夾娃娃
    機十三台，供不特定人把玩及賭博財物（九十二年度偵字第五四七一號、七四五
    ０號），經警於九十二年五月五日十七時二十分許查獲；(2)被告乙○○為台南縣
    新化鎮○○路一五八號「騰傑電子遊戲場」負責人，基於常業賭博之犯意，自九
    十一年十二月六日起，在上址擺設賭博機具十二台，並僱用謝玉梅開分及兌換賭
    金，經警於九十二年六月十二日十五時十分許查獲。因認被告乙○○所涉併案審
    理之賭博犯行與起訴之賭博罪，屬單純一罪，屬事實上同一案件，爰函請併案審
    理云云。惟被告乙○○右述賭博犯行，經查係頂替他人犯罪，經本院為無罪判決
    ，併案部分即無事實同一裁判上一罪之關係，應退由檢察官另行處理。
六、再被告乙○○涉犯本件頂替罪及丁○○涉犯賭博罪部分，亦應由檢察官另行偵辦
    ，併為敘明。
據上論斷，應依刑事訴訟法第三百零一條第一項，判決如主文。
本案經檢察官林仲斌到庭執行職務。
中      華      民    國      九十二      年      九      月    八    日
                                  臺灣臺南地方法院刑事第四庭
                                          法  官  蘇  清  水
右正本證明與原本無異。
如不服本判決，應於判決送達後十日內，向本院提出上訴狀。
                                          書記官  汪  姿  秀
中      華      民      國      九十二      年      九      月    八    日


司法院資訊處製作；財團法人民間司法改革基金會備份。
